【裁判字號】    99,易,751
【裁判日期】    991124
【裁判案由】    竊盜
【裁判全文】
臺灣屏東地方法院刑事判決               99年度易字第751號
公  訴  人  臺灣屏東地方法院檢察署檢察官
被      告  蔡耀文
上列被告因竊盜案件，經檢察官提起公訴（99年度偵字第4984號
），被告於準備程序進行中就被訴事實為有罪之陳述，經本院告
知簡式審判程序之旨，並聽取被告與公訴人之意見後，合議庭裁
定由受命法官獨任進行簡式審判程序，判決如下：
    主  文
蔡耀文共同犯攜帶兇器竊盜罪，累犯，處有期徒刑捌月，扣案之
油壓鐵剪壹支沒收。
    事  實
一、蔡耀文前於民國96年間因施用毒品案件，經臺灣臺中地方法
    院( 下稱臺中地院) 以96年度訴字第1040號判決處有期徒刑
    1 年確定，嗣經臺中地院以96年度聲減字第4686號裁定減為
    有期徒刑6 月，復於同年間因施用毒品案件，經臺中地院以
    96年度訴字第2481號判決處有期徒1 年2 月，嗣經臺灣高等
    法院臺中分院( 下稱臺中高分院) 以96年度上訴字第2706號
    撤銷該判決，並判處有期徒刑10月，嗣經最高法院以97年度
    台上字651 號判決駁回蔡耀文之上訴而告確定，上開2 罪經
    臺中高分院以97年度聲字第402 號裁定應執行有期徒刑1 年
    2 月確定；另於97年間因施用毒品案件，經臺中地院以97年
    度訴字第367 號判決處有期徒刑11月，嗣經臺中高分院以97
    年度上訴字第99 1號撤銷該判決，並判處有期徒刑9 月確定
    ，上開3 罪接續執行，於98年5 月5 日縮刑期滿執行完畢。
    詎其猶不知悔改，復與施慶山( 業由本院另行審結) 共同意
    圖為自己不法所有，基於竊盜之犯意聯絡，於99年5 月15日
    下午17時許，由蔡耀文騎乘不知情之盧幸芬所有車牌號碼
    WIW-222 號輕型機車，並搭載施慶山，行至屏東縣長治鄉○
    ○段407 地號土地( 現由黃春風承租) 前，共同持客觀上足
    以傷害人之生命、身體、安全，而可供作兇器使用之油壓鐵
    剪1 支，以該油壓剪剪斷鐵絲網之方式，竊取上開地號土地
    圍籬用之鐵絲網7 公斤( 價值約新台幣500 元) ，甫得手之
    際，適有員警經過而當場查獲，並扣得其所有供本件犯罪所
    用之油壓鐵剪1 支，始查悉上情。
二、案經黃春風訴由屏東縣政府警察局內埔分局移送臺灣屏東地
    方法院檢察署檢察官偵查起訴。
    理  由
一、本件被告蔡耀文所犯係死刑、無期徒刑、最輕本刑為3 年以
    上有期徒刑以外之罪，其於本院準備程序中就前揭被訴事實
    為有罪之陳述，經告知簡式審判程序之旨，並聽取其與公訴
    人之意見後，認無不得或不宜改依簡式審判程序進行之處，
    爰依刑事訴訟法第273 條之1 第1 項、第284 條之1 ，改依
    簡式審判程序審理，先敘明。
二、上開犯罪事實，業據被告蔡耀文於警詢、偵查及本院審理中
    均坦承不諱，核與證人即告訴人黃春風於警詢及本院審理時
    證述之情節相符( 見警卷第9 、10頁、本院卷第54頁) ，復
    有證人即共同被告施慶山於警詢、偵查及本院審理時之供述
     ( 見 警卷第3 至5 頁、偵卷第13至16頁、本院卷第55頁)
    在卷可佐，並有扣押筆錄、扣押物品目錄表、贓物認領保管
    單、租賃契約書及照片7 幀( 見警卷第15至18、20、41至47
    頁)附 卷可稽，足認被告之自白確與事實相符，應可採信。
    是本件事證明確，被告上開犯行，洵堪認定。
三、按刑法第321 條第1 項第3 款之攜帶兇器竊盜罪，係以行為
    人攜帶兇器竊盜為其加重條件；此所謂兇器，其種類並無限
    制，凡客觀上足對人之生命、身體、安全構成威脅，具有危
    險性之兇器均屬之，且祇須行竊時攜帶此種具有危險性之兇
    器為已足，並不以攜帶之初有行兇之意圖為必要（最高法院
    79年臺上字第5253號判例意旨參照）。本件被告蔡耀文坦承
    於上揭竊盜犯行時，與被告施慶山共同攜帶其所有扣案之油
    壓剪1 支，並以持該油壓剪裁斷鐵絲網之方式而行竊，又該
    油壓剪為金屬製品、質地堅硬、前端鋒利，亦有扣案工具照
    片1 張附卷足稽（見警卷第46頁，照片編號6 ），是被告蔡
    耀文、施慶山於共犯上揭之竊盜犯行時，所攜帶之油壓剪1
    支係屬兇器無訛。核被告蔡耀文所為，係犯刑法第321 條第
    1 項第3 款之攜帶兇器竊盜罪。被告蔡耀文就上開加重竊盜
    犯行，與被告施慶山有犯意聯絡及行為分擔，為共同正犯。
    另被告蔡耀文有如前揭犯罪事實欄所載之前科及執行紀錄，
    於98年5 月5 日縮刑期滿執行完畢，有被告全國前案紀錄表
    附卷可稽，其於受有期徒刑執行完畢後，5 年以內故意再犯
    本件有期徒刑以上刑之罪，為累犯，應依刑法第47條第1 項
    規定，加重其刑。爰審酌被告蔡耀文不思以正當途徑謀取財
    富，竟竊取他人物品，侵害他人財產，且其與被告施慶山共
    同攜帶兇器為之，惡性較重，惟念及其於犯罪後尚知坦承犯
    行，且所竊鐵絲網已經警發還告訴人黃春風，兼衡告訴人黃
    春風到庭陳稱願原諒被告等語( 見本院卷第54頁) ，及其犯
    罪動機、手段等一切情狀，爰量處如主文所示之刑，以資懲
    儆。
四、又扣案油壓剪1 支為被告蔡耀文所有，係供被告蔡耀文、施
    慶山共犯本案加重竊盜犯行所用之物，業經被告蔡耀文、施
    慶山於本院審理中供述明確（見本院卷第55頁背面、第64頁
    背面），是應依刑法第38條第1 項第2 款規定，宣告沒收之
    。
據上論斷，應依刑事訴訟法第273 條之1 第1 項、第284 條之1
、第299 條第1 項前段、刑法第28條、第321 條第1 項第3 款、
、第47條第1項、第38條第1 項第2 款，判決如主文。
本案經檢察官鍾佩真到庭執行職務。
中    華    民    國    99    年    11    月    24    日
                  刑事第二庭   法  官  許瑜容
以上正本證明與原本無異。
如不服本判決應於收受本判決送達後十日內向本院提出上訴書狀
，其未敘述上訴理由者，並得於提起上訴後十日內向本院補提理
由書狀（均須按他造當事人之人數附繕本）「切勿逕送上級法院
」
中    華    民    國    99    年    11    月    24    日
                                書記官  龔惠婷
附錄本案論罪科刑法條全文
中華民國刑法第321 條（加重竊盜罪）
犯竊盜罪而有左列情形之一者，處6 月以上、5 年以下有期徒刑
：
一、於夜間侵入住宅或有人居住之建築物、船艦或隱匿其內而犯
    之者。
二、毀越門扇、牆垣或其他安全設備而犯之者。
三、攜帶兇器而犯之者。
四、結夥三人以上而犯之者。
五、乘火災、水災或其他災害之際而犯之者。
六、在車站或埠頭而犯之者。
前項之未遂犯罰之。

司法院資訊處製作；財團法人民間司法改革基金會備份。
